【裁判字號】    91,易,4354
【裁判日期】    920122
【裁判案由】    毒品危害防制條例
【裁判全文】
臺灣高雄地方法院刑事判決                   九十一年度易字第四三五四號
    公  訴  人  臺灣高雄地方法院檢察署檢察官
    被      告  甲○○  男  四.
右列被告因毒品危害防制條例案件，經檢察官聲請簡易判決處刑（九十年度毒偵字第
三十五號、九十一年度毒偵字第三０二一號），經本院高雄簡易庭認不宜逕依檢察官
之聲請，逕以簡易判決處刑，簽由本院依通常訴訟程序審理，本院判決如左：
    主  文
甲○○連續施用第二級毒品，累犯，處有期徒刑捌月。
    事  實
一、甲○○前於民國（下同）八十三年間，因犯肅清煙毒條例等案件，經臺灣高雄地
    方法院以八十三年度訴字第一六０二號判處有期徒刑三年六月確定，甫於八十七
    年三月十九日執行完畢；又曾因施用毒品案件，經臺灣高雄地方法院以八十八年
    度毒聲字第四七一０號裁定送勒戒處所施以觀察、勒戒後，認無繼續施用毒品之
    傾向，業經臺灣高雄地方法院檢察署檢察官於八十八年三月十七日，以該署八十
    八年度偵緝字第四七八號為不起訴處分確定；其後復因連續施用第二級毒品安非
    他命，經由臺灣高雄地方法院以八十九年度毒聲字第三○一二號裁定送勒戒處所
    施以觀察、勒戒後，因認有繼續施用毒品之傾向，臺灣高雄地方法院爰再以八十
    九年度毒聲字第三四九一號裁定令入戒治處所施以強制戒治，並由臺灣高雄地方
    法院檢察署檢察官就甲○○二犯施用第二級毒品罪之部分，向臺灣高雄地方法院
    簡易庭聲請簡易判決處刑，其後於八十九年八月十七日，經臺灣高雄地方法院高
    雄簡易庭，就甲○○二犯施用毒品罪之犯行，以八十九年度雄簡字第七四五號刑
    事簡易判決判處有期徒刑六月，如易科罰金以三百元折算一日確定。在甲○○執
    行上開強制戒治處分之過程中，因經戒治機關評鑑之結果，認無繼續戒治之必要
    ，臺灣高雄地方法院乃以八十九年度毒聲字第七六九五號刑事裁定，裁定甲○○
    停止戒治，所餘戒治期間，付保護管束；詎甲○○另行基於施用第二級毒品之概
    括犯意，於八十九年十二月七日凌晨四時許起至九十一年四月二十日十二時許止
    ，在其位於高雄市○○區○○里○○路六六巷四五號之自宅內，以將第二級毒品
    安非他命置於鋁箔紙上，再加以點火燒烤吸食毒煙霧之方式，連續施用第二級毒
    品安非他命；嗣後分別於八十九年十二月七日，甲○○至臺灣高雄地方法院檢察
    署觀護人室接受採尿檢驗，及於九十一年四月二十日，在高雄市政府警察局楠梓
    分局接受訊問後由警採集其尿液送驗之結果，均呈現曾施用第二級毒品之陽性反
    應，始查獲上情。
二、案經臺灣高雄地方法院檢察署觀護人室及高雄市政府警察局楠梓分局報告臺灣高
    雄地方法院檢察署檢察官偵查起訴。
    理  由
一、右揭連續施用第二級毒品安非他命之事實，業據被告甲○○於本院審理時坦承不
    諱；再參以被告分別於八十九年十二月七日，至臺灣高雄地方法院檢察署觀護人
    室接受採尿檢驗，及於九十一年四月二十日，在高雄市政府警察局楠梓分局接受
    訊問後由警採集其尿液送驗之結果，均呈現曾施用第二級毒品之陽性反應，有台
    灣檢驗科技股份有限公司八十九年十二月十五日濫用藥物尿液檢驗報告（報告編
    號：ＫＨ二０００Ｃ0000000號）及高雄市立凱旋醫院九十一年五月二十
    三日高市凱醫檢字第００四五三號煙毒尿液檢驗成績書各一份在卷可稽，依上開
    檢驗報告之補強證據，已足資擔保被告上開任意性自白具有相當程度之真實性，
    而得使本院確信被告前述自白之犯罪事實確屬真實。又被告曾因二次施用毒品案
    件，第一次經本院以八十八年度毒聲字第四七一０號裁定送勒戒處所施以觀察、
    勒戒後，認無繼續施用毒品之傾向，而由臺灣高雄地方法院檢察署檢察官依法為
    不起訴處分確定，而第二次再因連續施用第二級毒品安非他命，再由本院以八十
    九年度毒聲字第三○一二號裁定送勒戒處所施以觀察、勒戒後，因認有繼續施用
    毒品之傾向，故臺灣高雄地方法院檢察署檢察官乃就被告二犯施用第二級毒品罪
    之部分，向本院簡易庭聲請簡易判決處刑，其後於八十九年八月十七日，就被告
    二犯施用毒品罪之犯行，經判處有期徒刑六月，如易科罰金以三百元折算一日確
    定之事實，則有臺灣高雄地方法院檢察署八十八年度偵緝字第四七八號檢察官不
    起訴處分書、本院高雄簡易庭八十九年度雄簡字第七四五號刑事簡易判決、臺灣
    高等法院被告全國前案紀錄表及臺灣高雄地方法院刑案資料查註紀錄表各一份在
    卷可稽；綜上所述，本件被告犯罪事證明確，犯行實堪認定，依法應予論科。
二、按犯毒品危害防制條例第十條之罪，經觀察勒戒後，無繼續施用毒品之傾向者，
    應由檢察官為不起訴處分。經不起訴處分後五年內再犯第十條之罪，經觀察勒戒
    後，認有繼續施用毒品之傾向或三犯以上者，即不適用前項之規定（即應由檢察
    官偵查起訴），毒品危害防制條例第二十條第三項定有明文。因被告前已有二次
    施用毒品之行為，分別經臺灣高雄地方法院檢察署檢察官以八十八年度偵緝字第
    四七八號為不起訴處分確定及經本院以八十九年度雄簡字第七四五號刑事簡易判
    決判處有期徒刑四月，並於八十九年十一月二日確定後，再犯本件毒品危害防制
    條例第十條第二項之罪，為三犯，依前揭規定，應依毒品危害防制條例第十條第
    二項之規定論罪科刑。其施用前之持有第二級毒品之行為，為其後施用第二級毒
    品之犯行所吸收，不另論罪。其多次施用第二級毒品行為，時間密接、而犯構成
    要件相同之罪，顯係基於概括犯意為之，應依連續犯規定論處，並依刑法第五十
    六條之規定，加重其刑。又被告前於八十三年間，因犯肅清煙毒條例等案件，經
    臺灣高雄地方法院以八十三年度訴字第一六０二號判處有期徒刑三年六月確定，
    甫於八十七年三月十九日執行完畢，有右揭臺灣高等法院被告全國前案紀錄表及
    臺灣高雄地方法院刑案資料查註紀錄表各一份在卷可查，其於上開刑之執行完畢
    後五年內再犯本件有期徒刑以上之罪，為累犯，爰依刑法第四十七條之規定，加
    重其刑，併依同法第七十條之規定，遞加之。審酌被告前已經因施用毒品而經送
    觀察、勒戒及強制戒治，並經本院判處有期徒刑四月，惟仍不知痛改前非，猶重
    蹈覆轍施用毒品自殘其身，然念其犯罪後態度良好，坦承犯行，爰量處如主文所
    示之刑，以為懲儆。
據上論斷，應依刑事訴訟法第四百五十二條、第二百九十九條第一項前段，毒品危害
防制條例第十條第二項，刑法第十一條、第五十六條、第四十七條，判決如主文。
本案經檢察官黃建銘到庭執行職務。
中      華      民      國    九十二    年      一      月    二十二    日
                                  臺灣高雄地方法院刑事第六庭
                                      法  官  李怡諄
右正本證明與原本無異。
如不服本判決，應於判決送達後十日內，向本院提出上訴狀。
                                      書記官  陳孟瑩
中    華    民    國    九十二    年      一      月      二十二      日
附錄本件論罪條文：
毒品危害防制條例第十條
施用第一級毒品者，處六月以上五年以下有期徒刑。
施用第二級毒品者，處三年以下有期徒刑。


司法院資訊處製作；財團法人民間司法改革基金會備份。
